Inventaris van het archief van de Stichting Stimuleringsfonds Nederlandse Culturele Omroepproducties (Mediafonds)
Nationaal Archief, Den Haag
- Stukken betreffende bijzondere onderwerpen, 2.
  - Verstrekken van financiële bijdragen, 2.6.
    - Verstrekken van financiële bijdragen aan de publieke omroeporganisatie en derden, 2.6.1.
      - Subsidie-aanvragen van 2007, geordend op aanvraagnummer, 2.6.1.21.
        - Toewijzen van subsidie aan de IKON voor het produceren van de documentaire “Helden en Kutmarokkanen” ( C7228), 2007-2010; 5447; 1 omslag
        - Afwijzen van aanvraag om subsidie van IdtV Docs B.V. voor het ontwikkelen van een filmplan voor de documentaire “Op weg naar de toekomst” ( C7229-o), 2007; 5448; 1 omslag
          Eerder in 2007 is een aanvraag om ontwikkelingssubsidie afgewezen
        - Toewijzen van subsidie aan IdtV Docs B.V. voor het ontwikkelen van een filmplan voor de documentaire “Zwart Belicht” ( C7230-o), 2007-2008; 5449; 1 omslag
        - Afwijzen van aanvraag om subsidie van de VPRO voor het produceren van de radiodocumentaire “Achter Clarenburgh” ( C7231), 2007; 5450; 1 omslag
        - Afwijzen van aanvraag om subsidie van de VPRO voor het produceren van de radiodocumentaire "72 maagden" ( C7232), 2007; 5451; 1 omslag
        - Afwijzen van aanvraag om subsidie van de VPRO voor het ontwikkelen van een pilot voor een comedyserie met de werktitel “Wij Reinilda” ( C7233), 2007; 5452; 1 omslag
        - Toewijzen van subsidie aan Jeanine Cronie voor het verder uitwerken van haar synopsis die ontwikkeld met behulp van het Impuls Drama ondersteuningsproject ( C7234-v), 2007-2008; 5453; 1 omslag
        - Toewijzen van subsidie aan Chafina Ben Dahman voor het verder uitwerken van een synopsis die ontwikkeld met behulp van het Impuls Drama ondersteuningsproject ( C7235-v), 2007-2008; 5454; 1 omslag
        - Toewijzen van subsidie aan de VPRO voor het ontwikkelen van vier treatments voor een jeugddramaserie met de titel “Sterke verhalen uit Zoutvloed” ( C7236-o), 2007-2009; 5455; 1 omslag
        - Toewijzen van subsidie aan de KRO en NCRV voor het ontwikkelen van een scenario voor vijf afleveringen van de televisiedramaserie “Lijn 3 ( C7237-o), 2007; 5456; 1 omslag
        - Afwijzen van aanvraag om subsidie van de VPRO voor het ontwikkelen van een filmplan voor een gedramatiseerde miniserie met de werktitel “Bernhard: Schavuit van Oranje” ( C7238-o), 2007; 5457; 1 omslag
        - Afwijzen van aanvraag om subsidie van Blended Media voor het produceren van de videoclip “Ik zie je later” ( C7239), 2007; 5458; 1 omslag
        - Afwijzen van aanvraag om subsidie van Comrad voor het produceren van de videoclip “Tonight we dance” ( C7240), 2007; 5459; 1 omslag
        - Toewijzen van subsidie aan het Sandberg Instituut voor het organiseren van de Stifo@Sandberg Mastersclass 2007-2008 ( C7241-v), 5460; 1 omslag
        - Toewijzen van subsidie aan het Netwerk Scenarioschrijvers voor het opzetten van een project met de titel “Schrijfpaleis ( C7242-v), 2007-2008; 5461; 1 omslag
        - Afwijzen van aanvraag om subsidie van Marcel Ortgies voor het produceren van de videoclip “Numbers” ( C7243), 2007; 5462; 1 omslag
        - Afwijzen van aanvraag om subsidie van CCCP voor het produceren van de videoclip “Findel” ( C7244), 2007; 5463; 1 omslag
        - Afwijzen van aanvraag om subsidie van de NCRV voor het produceren van een radioprogramma met de werktitel “Volgspot on tour” ( C7245), 2007; 5464; 1 omslag
        - Toewijzen van subsidie aan Stichting Interakt voor het ontwikkelen van een filmplan voor een documentairemusical met de titel “Asiel” ( C7246-o), 2007-2009; 5465; 1 omslag
        - Toewijzen van subsidie aan Ren Roelofs voor het ontwikkelen van een filmplan voor een tweedelige documentaire met de titel “Poortwachters - de IND van binnenuit” ( C7247-o), 2007-2008; 5466; 1 omslag
        - Toewijzen van subsidie aan de VPRO voor het produceren van de documentaire “Teheran Symphony Orkest” ( C7248), 2007-2010; 5467; 1 omslag
        - Afwijzen van aanvraag om subsidie van Sander Francken FILM voor het ontwikkelen van een filmplan voor een gedramatiseerde documentaire met de werktitel “Kennis voor het leven” ( C7249-o), 2007-2008; 5468; 1 omslag
        - Toewijzen van subsidie aan de NPS voor het produceren van de radiodocumentaire “Funke & Zn” ( C7250), 2007-2011; 5469; 1 omslag
        - Afwijzen van aanvraag om subsidie van de AVRO voor het produceren van de documentaire “In bloed verbeeld” ( C7251), 2007; 5470; 1 omslag
        - Toewijzen van subsidie aan Zeppers Film & TV voor het ontwikkelen van een filmplan voor de documentaire “Foto en Copyright by G.P. Fieret” ( C7252-o), 2007-2008; 5471; 1 omslag
        - Toewijzen van subsidie aan de KRO voor het produceren van een korte jeugdfilm met de titel “Firuze” ( C7253), 2007-2012; 5472; 1 omslag
          Eerder in 2007 werd herschrijfsubsidie verleend
        - Toewijzen van subsidie aan HUMAN voor het produceren van een website die aansluit bij de documentaire “Suprising Europe” ( C7254), 2007-2013; 5473; 1 omslag
        - Toewijzen van subsidie aan Submarine B.V. voor het ontwikkelen van een plan voor een website met de titel “Keep on steppin' (in your shoes)” ( C7255-o), 2007-2009; 5474; 1 omslag
        - Toewijzen van subsidie aan HUMAN voor het produceren van een website met de titel “Art ( C7256), 2007-2009; 5475; 1 omslag
        - Toewijzen van subsidie aan de Joodse Omroep voor het produceren van de documentaire “Home For Passover” ( C7257), 2007-2011; 5476; 1 omslag
        - Toewijzen van VPRO en Holland Doc voor het produceren van een multimediaal project met de titel “Het privacy project” ( C7258), 2007-2013; 5477; 1 omslag
        - Toewijzen van subsidie aan de NPS voor het ontwikkelen van een virtueel personage met de naam “Winja” ( C7259-o), 2007-2010; 5478; 1 omslag
        - Toewijzen van subsidie aan de NPS voor het ontwikkelen van een plan voor de radiodocumentaire “Dromenvangers” ( C7260-op), 2007-2009; 5479; 1 omslag
        - Toewijzen van subsidie aan de NPS voor het ontwikkelen van een plan voor de radiodocumentaire “Ik haat wat ik ben” ( C7261-o), 2007-2008; 5480; 1 omslag
        - Toewijzen van subsidie aan de NPS voor het ontwikkelen van een plan voor de radiodocumentaire “Dijanne in Hollywood” ( C7262-o), 2007-2010; 5481; 1 omslag
        - Toewijzen van subsidie aan de NPS voor het produceren van de derde tranche van de radiodramaserie “Bommel” ( C7263), 2007-2010; 5482; 1 omslag
        - Toewijzen van subsidie aan de VPRO voor het produceren van de documentaire “Een oude vriend van het Chinese volk” ( C7264), 2007-2009; 5483; 1 omslag
        - Toewijzen van subsidie aan CoBo voor het organiseren van het Telefilmproject ( C7265-v), 2007-2010; 5484; 1 omslag
        - Afwijzen van aanvraag om subsidie van Filmwerk voor het produceren van de videoclip “Lokomotief” ( C7266), 2007; 5485; 1 omslag
        - Afwijzen van aanvraag om subsidie van Dox Records en Stroom voor het produceren van de videoclip “Blackberry Street” ( C7267), 2007; 5486; 1 omslag
        - Afwijzen van aanvraag om subsidie van Sander Alt voor het produceren van de videoclip “Wolken Krabben” ( C7268), 2007; 5487; 1 omslag
        - Afwijzen van aanvraag om subsidie van T.F.A. den Drijver voor het produceren van de videoclip “Tonight We Dance” ( C7269), 2007; 5488; 1 omslag
        - Toewijzen van subsidie aan PIEK voor het produceren van een website met de titel “bSites” ( C7270-v), 20007-2011; 5489; 1 omslag
        - Toewijzen van subsidie aan de OHM voor de deelname van Wilma Ligthart aan Kids & Docs 2007-2008 ( C7273-v), 2007-2012; 5492; 1 omslag
        - Toewijzen van subsidie aan de NPS voor de deelname van Suedy Mauricio aan Kids & Docs 2007-2008 ( C7274-v), 2007-2009; 5493; 1 omslag
        - Toewijzen van subsidie aan de NPS voor de deelname van Uif Putters aan Kids & Docs 2007-2008 ( C7275-v), 5494; 1 omslag
        - Toewijzen van subsidie aan de VPRO voor de deelname van Charlotte Hoogakker aan Kids & Docs 2007-2008 ( C7276-v), 2007-2009; 5495; 1 omslag
        - Toewijzen van subsidie aan de VPRO voor de deelname van Michiel Brongers aan Kids & Docs 2007-2008 ( C7277-v), 2007-2009; 5496; 1 omslag
        - Toewijzen van subsidie aan de NCRV voor de deelname van Chris Westendorp aan Kids & Docs Workshop 2007-2008 ( C7278-v), 5497; 1 omslag
        - Toewijzen van subsidie aan de BOS voor de deelname van Simonka de Jong aan Kids & Docs Workshop 2007-2008 ( C7279-v), 2007-2012; 5498; 1 omslag
        - Toewijzen van subsidie aan de KRO voor de deelname van Jessie van Vreden aan Kids & Docs Workshop 2007-2008 ( C7280-v), 2007-2011; 5499; 1 omslag
        - Toewijzen van subsidie aan de NPS voor het ontwikkelen van een plan voor de radiodocumentaire “Nederweer” ( C7282-o), 2007-2010; 5501; 1 omslag
        - Afwijzen van aanvraag om subsidie van de IKON voor het produceren van de documentaire “De afrekening” ( C7283), 2007; 5502; 1 omslag
        - Toewijzen van subsidie aan de BOS voor het produceren van de documentaire “Diary of a Times Square Thief” ( C7284), 2007-2009; 5503; 1 omslag
          Eerder in 2007 is een aanvraag om productiesubsidie afgewezen
        - Toewijzen van subsidie aan Doc. Eye Film voor het ontwikkelen van een filmplan voor de documentaire “Het waarachtige goede” ( C7285-o), 2007-2009; 5504; 1 omslag
        - Toewijzen van subsidie aan Pedri Animation voor het ontwikkelen van scenario's voor een animatieserie met de titel “Prins Rufus” ( C7286-op), 2009-2010; 5505; 1 omslag
        - Toewijzen van subsidie aan de BNN voor het produceren van het hoorspel “Komt een vrouw bij de dokter' ( C7287), 2007-2009; 5506; 1 omslag
        - Afwijzen van aanvraag om subsidie van de KRO voor het produceren van een televisieregistratie van de musical “De Os en de Ezel” ( C7288), 2007; 5507; 1 omslag
        - Afwijzen van aanvraag om subsidie van Volya Films voor het ontwikkelen van een filmplan voor de documentaire “Skowtu Poku” ( C7289-o), 2007; 5508; 1 omslag
        - Toewijzen van subsidie aan de IKON voor het produceren van de documentaire “Jack” ( C7290), 2007-2009; 5509; 1 omslag
        - Afwijzen van aanvraag om subsidie van de IKON voor het maken van een zesdelige radioproductie met de werktitel “Kerkmuziek in de Nederlanden” ( C7291), 2007; 5510; 1 omslag
        - Toewijzen van subsidie aan Selfmade Films voor het ontwikkelen van een filmplan voor de documentaire “Loe en Sally, Sally en Loe” ( C7292-o), 2007-2010; 5511; 1 omslag
        - Afwijzen van aanvraag om subsidie van BNN voor het produceren van de documentaire “Bikkel” ( C7293), 2007; 5512; 1 omslag
        - Toewijzen van subsidie aan de NPS voor het ontwikkelen van scenario's voor een zevendelige dramaserie met de titel “De wonderen van Barslet” ( C7294-op), 2007-2013; 5513; 1 omslag
        - Afwijzen van aanvraag om subsidie van Stichting Interakt voor het ontwikkelen van een filmplan voor de documentaire “tbs of woestenij” ( C7295-o), 2007; 5514; 1 omslag
        - Toewijzen van subsidie aan de VPRO voor het ontwikkelen van een plan voor een serie van vijftig radiodocumentaires met de werktitel “1 Minuut” ( C7296), 2007-2009; 5515; 1 omslag
        - Afwijzen van aanvraag om subsidie van de VPRO voor het ontwikkelen van een filmplan voor een korte jeugddocumentaire met de werktitel “Hoe overleef ik een gebroken hart” ( C7297-o), 2007; 5516; 1 omslag
        - Toewijzen van subsidie aan de VPRO voor het produceren van de documentaire “Ton Snijbrands, Dammer” ( C7298), 2007-2011; 5517; 1 omslag
        - Toewijzen van subsidie aan de VPRO voor het produceren van de documentaire “Bagdad Filmschool” ( C7299), 2007-2012; 5518; 1 omslag
        - Toewijzen van subsidie aan de NPS voor het ontwikkelen van een plan voor de eerste drie afleveringen van een twaalfdelige dramaserie met de titel “Zusjes” ( C7300-o), 2007-2012; 5519; 1 omslag
        - Afwijzen van aanvraag om subsidie van de BOS voor het produceren van de documentaire “Silent Snow” ( C7301), 2007; 5520; 1 omslag
        - Toewijzen van subsidie aan de NPS voor het produceren van een hoorspelbewerking van de winnaar van de AKO Literatuurprijs ( C7302), 2007-2012; 5521; 1 omslag
        - Toewijzen van subsidie aan de NPS, VARA en VPRO voor het organiseren van de masterclass One Night Stand III ( C7303), 2007-2008; 5522; 1 omslag
        - Toewijzen van subsidie aan de VPRO voor het produceren van een nieuw mediaproject met de titel “Eclips” ( C7304-v), 2007-2009; 5523; 1 omslag
        - Toewijzen van subsidie aan Q. Racké voor het uitvoeren van een project in het kader van Stifo@Sandberg Masterclass 2007-2008 ( C7305-v), 5524; 1 omslag
        - Toewijzen van subsidie aan D. Stefanova voor het uitvoeren van een project in het kader van Stifo@sandberg masterclass 2007-2008 met de titel “The Chance Engine / Piano Man” ( C7306-v), 5525; 1 omslag
        - Toewijzen van subsidie aan R. van Leer voor het uitvoeren van een project in het kader van Stifo@sandberg masterclass 2007-2008 met de titel “Ikbenalles.nl” ( C7307-v), 5526; 1 omslag
        - Toewijzen van subsidie aan H. van der Kooij voor het uitvoeren van een project in het kader van Stifo@sandberg masterclass 2007-2008 ( C7308-v), 5527; 1 omslag
        - Toewijzen van subsidie aan K. Duyves voor het uitvoeren van een project in het kader van Stifo@sandberg masterclass 2007-2008 ( C7309-v), 5528; 1 omslag
        - Toewijzen van subsidie aan A. de Ruiter voor het uitvoeren van een project in het kader van Stifo@sandberg masterclass 2007-2008 ( C7310-v), 5529; 1 omslag
        - Toewijzen van subsidie aan R. van Engelenburg voor het uitvoeren van een project in het kader van Stifo@sandberg masterclass 2007-2008 ( C7311-v), 5530; 1 omslag
        - Toewijzen van subsidie aan M. Ruyg voor het uitvoeren van een project in het kader van Stifo@sandberg masterclass 2007-2008 ( C7312-v), 5531; 1 omslag
        - Afwijzen van aanvraag om subsidie van Pink Rabbit voor het produceren van de videoclip “Malle Pietje and the Bimbo's” ( C7313), 2007; 5532; 1 omslag
        - Afwijzen van aanvraag om subsidie van Blended Media voor het produceren van de videoclip “Ik zie je later” ( C7314), 2007; 5533; 1 omslag
        - Afwijzen van aanvraag om subsidie van Stichting Multi Media Impuls voor het produceren van de videoclip “The White Flag” ( C7315), 2007; 5534; 1 omslag
        - Afwijzen van aanvraag om subsidie van The Groove Group voor het produceren van de videoclip “Oxygen” ( C7316), 2007; 5535; 1 omslag
        - Afwijzen van aanvraag om subsidie van E. Brienen voor het produceren van de videoclip “Squared” ( C7317), 2007; 5536; 1 omslag
        - Afwijzen van aanvraag om subsidie van VJK bv voor het produceren van de videoclip “Flower Bomb” ( C7318), 2007; 5537; 1 omslag
        - Afwijzen van aanvraag om subsidie van Menno Gootjes voor het produceren van de videoclip “Almost” ( C7319), 2007; 5538; 1 omslag
        - Toewijzen van subsidie aan Jim Taihuttu voor het produceren van de videoclip “Whenever I'm With You” ( C7320), 2007-2008; 5539; 1 omslag
        - Afwijzen van aanvraag om subsidie van Thomas Korthals Altes voor het produceren van de videoclip “Morning/Day/Night” ( C7321), 2007; 5540; 1 omslag
        - Afwijzen van aanvraag om subsidie van Katsma Media voor het produceren van de videoclip “Hole in Head” ( C7322), 2007; 5541; 1 omslag
        - Afwijzen van aanvraag om subsidie van T.F.A. den Drijver voor het produceren van de videoclip “Hee Hallo” ( C7323), 2007; 5542; 1 omslag
        - Afwijzen van aanvraag om subsidie van Stichting John106 voor het produceren van de videoclip “Phase” ( C7324), 2007; 5543; 1 omslag
        - Toewijzen van subsidie aan White Mountain Management voor het produceren van de videoclip “This Plan” ( C7325), 2007-2011; 5544; 1 omslag
        - Toewijzen van subsidie aan Lumen Film voor het ontwikkelen van een filmplan voor de documentaire “Dwars” ( C7326-o), 2007-2010; 5545; 1 omslag
        - Toewijzen van subsidie aan Zuidenwind Filmproducties voor het ontwikkelen van een filmplan voor de documentaire "De ziel van witgoed" ( C7327-o), 2007-2008; 5546; 1 omslag
        - Toewijzen van subsidie aan de AVRO voor het produceren van de documentaire "Jan Cremer - Terug van Weggeweest" ( C7328), 2007-2011; 5547; 1 omslag
        - Toewijzen van subsidie aan de NPS voor het ontwikkelen van een filmplan voor de documentaire “Het Familie Ensemble” ( C7329-o), 2007-2010; 5548; 1 omslag
        - Afwijzen van aanvraag om subsidie van de AVRO voor het produceren van een tweedelige historische dramaserie met de werktitel “Gijsbrecht van Aemstel” ( C7330), 2007; 5549; 1 omslag
        - Toewijzen van subsidie aan de VPRO voor het produceren van de documentaire “Outside Looking In” ( C7331), 2007-2011; 5550; 1 omslag
        - Afwijzen van aanvraag om subsidie van de VPRO voor het produceren van een korte jeugdfilm met de werktitel “De Geheime Gast” ( C7332), 2007; 5551; 1 omslag
        - Toewijzen van subsidie aan de VPRO voor het ontwikkelen van scenario's voor vier afleveringen van de achtdelige dramaserie “Docklands” ( C7333-o), 2007-2010; 5552; 1 omslag
        - Toewijzen van subsidie aan de VPRO voor het produceren van een serie radioprogramma's met de titel “Jazz op het dak ( C7334), 2007-2010; 5553; 1 omslag
        - Toewijzen van subsidie aan Lagestee Film B.V. voor het ontwikkelen van een filmplan voor de documentaire “Secret Beauty - Het Mysterie van Vermeer” ( C7335-o), 2007-209; 5554; 1 omslag
        - Toewijzen van subsidie aan Stichting Interakt voor het ontwikkelen van een filmplan voor een vierdelige documentaire met de titel “Land vankomst” ( C7336-o), 2007-2011; 5555; 1 omslag
        - Afwijzen van aanvraag om subsidie van de NPS voor het produceren van de documentaire “Amsterdam, angst in de stad” ( C7337), 2007; 5556; 1 omslag
        - Toewijzen van subsidie aan de NPS, VARA en VPRO voor het produceren van de single play “Taxi 656”, in het kader van One Night Stand III ( C7338), 2007-2009; 5557; 1 omslag
        - Toewijzen van subsidie aan de NPS, VARA en VPRO voor het produceren van de single play “Een Godenzoon”, in het kader van One Night Stand III ( C7339), 2007-2009; 5558; 1 omslag
        - Toewijzen van subsidie aan de NPS, VARA en VPRO voor het produceren van de single play “El Hob Arigato”, in het kader van One Night Stand III ( C7340), 2007-2009; 5559; 1 omslag
        - Toewijzen van subsidie aan de NPS, VARA en VPRO voor het produceren van de single play “Jesse M.”, in het kader van One Night Stand III ( C7341), 2007-2009; 5560; 1 omslag
        - Toewijzen van subsidie aan de NPS, VARA en VPRO voor het produceren van de single play “Onder de tafel”, in het kader van One Night Stand III ( C7342), 2007-2009; 5561; 1 omslag
        - Toewijzen van subsidie aan de NPS, VARA en VPRO voor het produceren van de single play “Dag in Dag uit”, in het kader van One Night Stand III ( C7343), 2007-2009; 5562; 1 omslag
        - Toewijzen van subsidie aan de NPS, VARA en VPRO voor het produceren van de single play “Minibar”, in het kader van One Night Stand III ( C7344), 2007-2009; 5563; 1 omslag
        - Toewijzen van subsidie aan de NPS, VARA en VPRO voor het produceren van de single play “Den Helder”, in het kader van One Night Stand III ( C7345), 2007-2009; 5564; 1 omslag
        - Toewijzen van subsidie aan de NPS, VARA en VPRO voor het produceren van de single play “Ooit”, in het kader van One Night Stand III ( C7346), 2007-2009; 5565; 1 omslag
        - Afwijzen van aanvraag om subsidie van de NPS, VARA en VPRO voor het produceren van de single play “Het Munckhausen circuit”, in het kader van One Night Stand III ( C7347), 2007; 5566; 1 omslag
        - Afwijzen van aanvraag om subsidie van de NPS, VARA en VPRO voor het produceren van de single play “Midsland”, in het kader van One Night Stand III ( C7348), 2007; 5567; 1 omslag
        - Afwijzen van aanvraag om subsidie van de NPS, VARA en VPRO voor het produceren van de single play “Duh!”, in het kader van One Night Stand III ( C7349), 2007; 5568; 1 omslag
        - Afwijzen van aanvraag om subsidie van de NPS, VARA en VPRO voor het produceren van de single play “Jalina”, in het kader van One Night Stand III ( C7350), 2007; 5569; 1 omslag
        - Afwijzen van aanvraag om subsidie van de NPS, VARA en VPRO voor het produceren van de single play “Schaamrood”, in het kader van One Night Stand III ( C7351), 2007; 5570; 1 omslag
        - Afwijzen van aanvraag om subsidie van de NPS, VARA en VPRO voor het produceren van de single play “Transit”, in het kader van One Night Stand III ( C7352), 2007; 5571; 1 omslag
        - Afwijzen van aanvraag om subsidie van de NPS, VARA en VPRO voor het produceren van de single play “Matties”, in het kader van One Night Stand III ( C7353), 2007; 5572; 1 omslag
        - Afwijzen van aanvraag om subsidie van de NPS, VARA en VPRO voor het produceren van de single play “Op Kamers”, in het kader van One Night Stand III ( C7354), 2007; 5573; 1 omslag
        - Afwijzen van aanvraag om subsidie van de NPS, VARA en VPRO voor het produceren van de single play “Anne en Engel”, in het kader van One Night Stand III ( C7355), 2007; 5574; 1 omslag
        - Toewijzen van stipendium aan Tess Fajardo voor het uitwerken van haar synopsis voor de documentaire “Born to be Red” ( C7356-v), 2007-2008; 5575; 1 omslag
        - Toewijzen van stipendium aan Maureen Birney voor het uitwerken van haar synopsis voor de documentaire “Emilianen” ( C7357-v), 2007-2008; 5576; 1 omslag
        - Toewijzen van stipendium aan Tjyying Liu voor het uitwerken van haar synopsis voor de dramaproductie “Nachtspiegels” ( C7358-v), 2007-2008; 5577; 1 omslag
        - Toewijzen van stipendium aan Rasheida Adrianus voor het uitwerken van haar synopsis voor de dramaproductie “A.C.E.” ( C7359-v), 2007-2008; 5578; 1 omslag
        - Toewijzen van subsidie aan Habbekrats voor het produceren van de videoclip “Empire” ( C7361), 2007-2008; 5580; 1 omslag
        - Afwijzen van aanvraag om subsidie van Brainstorm Bureau voor het produceren van de videoclip “Mothafuckaa” ( C7362), 2007; 5581; 1 omslag
        - Afwijzen van aanvraag om subsidie van Comrad voor het produceren van de videoclip “Vandaag” ( C7363), 2007; 5582; 1 omslag
        - Afwijzen van aanvraag om subsidie van Stichting Translantic voor het produceren van de videoclip “One Minute More” ( C7364), 2007; 5583; 1 omslag
        - Afwijzen van aanvraag om subsidie van MIRKA voor het produceren van de videoclip “The joke is on me” ( C7365), 2007; 5584; 1 omslag
        - Toewijzen van subsidie aan de IDFA voor het organiseren van de IDFA Kids & Docs Prijsvraag 2007-2008 ( C7366-v), 5585; 1 omslag
        - Toewijzen van subsidie voor het organiseren van het opleidingstraject Kind en Kleur V ( C7367-v), 2007-2008; 5586; 1 omslag
        - Toewijzen van subsidie aan de NPS voor het produceren van tien korte fictiefilms binnen het project Kort! 2008 ( C7368-v), 2007-2008; 5587; 1 omslag
        - Toewijzen van extra subsidie aan de NPS voor het produceren van de jeugdserie "Kika & Bob" ( C7369), 2007-2008; 5588
        - Toewijzen van subsidie aan de VPRO voor het produceren van de jeugdfilm “Hoe overleef ik een gebroken hart” ( C7372, 2007-2011; 5591; 1 omslag
        - Toewijzen van subsidie aan Manon Bovenkerk voor het produceren van de videoclip “Wil je me voeren aan de krokodillen” ( C7373), 2007-2009; 5592; 1 omslag
        - Toewijzen van subsidie aan de VPRO voor het produceren van de speelfilm "het zusje van Katia" (C7905), 2007-2012; 7744; 1 omslag
        - Toewijzen van subsidie aan de NPS voor het produceren van de speelfilm "Het leven uit een dag" (C7906), 2007-2013; 7139; 1 omslag
        - Toewijzen van subsidie aan de NPS voor het produceren van de speelfilm "Vreemd bloed" (C7907), 2007-2012; 7745; 1 omslag